【裁判字號】    92,訴,367
【裁判日期】    920805
【裁判案由】    毒品危害防制條例
【裁判全文】
臺灣嘉義地方法院刑事判決                          九十二年度訴字第三六七號
    公  訴  人  臺灣嘉義地方法院檢察署檢察官
    被      告  甲○○
右被告因毒品危害防制條例案件，經檢察官提起公訴（九十二年度偵字第四三九號）
，本院判決如左：
    主  文
甲○○連續施用第一級毒品，累犯，處有期徒刑壹年貳月。扣案之注射針筒壹支沒收
。
    事  實
一、甲○○前於民國八十四年間因妨害家庭案件，經本院八十四年度訴字第五四八號
    判處有期徒刑三年二月確定，後移付執行，八十六年十二月二十七日假釋付保護
    管束，八十八年十月二十三日期滿未據撤銷，以執行完畢論。又因施用毒品案件
    ，經本院八十九年度毒聲字第一五九六號裁定送觀察、勒戒後，認無繼續施用毒
    品之傾向，由臺灣嘉義地方法院檢察署檢察官於八十九年十二月八日以八十九年
    度毒偵字第一三八三號為不起訴處分確定。嗣因施用毒品案件，經本院九十一年
    度毒聲字第一一七號裁定送觀察、勒戒後，認有繼續施用毒品之傾向，為臺灣嘉
    義地方法院檢察署檢察官聲請簡易判決處刑並強制戒治，且據本院九十一年度簡
    字第五七八號判處有期徒刑五月，如易科罰金以銀元三百元折算一日，九十一年
    七月十一日確定，以及本院九十一年度毒聲字第三一四號裁定施以強制戒治一年
    ，嗣強制戒治屆滿三月，因認無繼續戒治之必要，本院遂以九十一年度毒聲字第
    八五一號裁定停止戒治，所餘戒治期間付保護管束，期間自九十二年一月十六日
    起至九十二年五月九日止。詎甲○○於本院九十一年度簡字第五七八號判決確定
    後猶未移付執行之際，仍不知警惕，竟於保護管束期間內，基於概括之犯意，自
    九十二年四月九日左右起至同年五月九日止，在臺中市逢甲大學附近及嘉義縣鹿
    草鄉西井村二九六號鹿草國小校園內等處，以針筒注射方式施用第一級毒品海洛
    因數次，平均每七、八日即施用一次。後於九十二年五月九日下午七時許，為警
    在嘉義縣鹿草鄉西井村二九六號鹿草國小校園內查獲，並扣得甲○○所有供施用
    第一級毒品海洛因所用之注射針筒一支。
二、案經嘉義縣警察局水上分局報告臺灣嘉義地方法院檢察署檢察官偵查起訴。
    理  由
一、訊據被告甲○○對於右揭事實坦承不諱（本院卷第二十四至二十五頁審理筆錄）
    ，被告之尿液經採集送驗，呈嗎啡陽性反應結果，有卷附之嘉義縣衛生局煙毒尿
    液檢驗單、真實姓名對照表各一份可查（偵查卷第二十頁至第二十一頁），此外
    ，復有扣案之注射針筒一支足資佐證。又被告前因施用毒品案件，經本院八十九
    年度毒聲字第一五九六號裁定送觀察、勒戒後，認無繼續施用毒品之傾向，由臺
    灣嘉義地方法院檢察署檢察官於八十九年十二月八日以八十九年度毒偵字第一三
    八三號為不起訴處分確定。嗣因施用毒品案件，經本院九十一年度毒聲字第一一
    七號裁定送觀察、勒戒後，認有繼續施用毒品之傾向，為臺灣嘉義地方法院檢察
    署檢察官聲請簡易判決處刑並強制戒治，且據本院九十一年度簡字第五七八號判
    處有期徒刑五月，如易科罰金以銀元三百元折算一日，九十一年七月十一日確定
    ，以及本院九十一年度毒聲字第三一四號裁定施以強制戒治一年，嗣強制戒治屆
    滿三月，因認無繼續戒治之必要，本院遂以九十一年度毒聲字第八五一號裁定停
    止戒治，所餘戒治期間付保護管束，期間自九十二年一月十六日起至九十二年五
    月九日止等情，均有本院九十一年度簡字第五七八號判決、九十一年度毒聲字第
    一一七號裁定、九十一年度毒聲字第三一四號裁定、九十一年度毒聲字第八五一
    號裁定各一份，臺灣嘉義地方法院檢察署檢察官八十九年度毒偵字第一三八三號
    不起訴處分書一份等在卷足查（本院卷第二十七頁至第三十二頁，偵查卷第十二
    頁及其反面、第二十九頁）。是被告自白與事實相符，事證明確，其犯行堪以認
    定。
二、按海洛因係毒品危害防制條例第二條第二項第一款所定之第一級毒品。被告前因
    施用毒品案件，經本院裁定觀察、勒戒後，因認無繼續施用毒品之傾向，復經不
    起訴處分確定，又因施用毒品案件，經本院裁定觀察、勒戒後，認有繼續施用毒
    品之傾向，為檢察官聲請簡易判決處刑及強制戒治，嗣經本院判處有期徒刑五月
    ，如易科罰金以銀元三百元折算一日確定，惟被告於上開有罪判決確定後，復再
    施用第一級毒品。核其所為，係犯毒品危害防制條例第十條第一項之施用第一級
    毒品罪。其施用第一級毒品前、後持有第一級毒品之低度行為，應為施用第一級
    毒品之高度行為所吸收，不另論罪。被告先後多次施用第一級毒品之犯行，時間
    緊接，方法雷同，所犯係構成要件相同之罪名，顯係基於概括犯意為之，為連續
    犯，應依刑法第五十六條論以一罪，並加重其刑。再被告前於八十四年間因妨害
    家庭案件，經本院八十四年度訴字第五四八號判處有期徒刑三年二月確定，後移
    付執行，八十六年十二月二十七日假釋付保護管束，八十八年十月二十三日期滿
    未據撤銷，以執行完畢論，有臺灣嘉義地方法院檢察署刑案資料查註紀錄表、臺
    灣高等法院被告全國前案紀錄表各一份在卷可按（偵查卷第十四頁至第十七頁，
    本院卷第十一頁至第十八頁），其受有期徒刑之執行完畢，五年以內再犯本件有
    期徒刑以上之罪，為累犯，應依刑法第四十七條遞加重其刑。公訴人雖然僅就被
    告於九十二年五月九日下午某時在嘉義縣鹿草鄉西井村二九六號鹿草國小校園內
    之犯行提起公訴，未論及其他部分，然檢察官就犯罪事實一部起訴者，其效力及
    於全部，本件被告全部犯罪事實具有連續犯之裁判上一罪關係，已如前述，本院
    自得併予審理。爰審酌被告前曾施用毒品，經觀察、勒戒，獲邀寬典予不起訴處
    分後，又再度施用毒品，且於該次施用犯行經判處罪刑確定猶未移付執行之際，
    竟不思悔改，復犯本件之罪，顯然缺乏禁絕毒害之決心，犯罪之動機、目的、方
    法，事後坦承犯罪之態度等一切情狀，量處如主文所示之刑，以示懲儆。
三、末扣案之注射針筒一支，係被告所有且供本件施用毒品犯行所用之物，業據其供
    陳在卷（本院卷第二十五頁審判筆錄），應依刑法第三十八條第一項第二款宣告
    沒收之。
據上論斷，應依刑事訴訟法第二百九十九條第一項前段，毒品危害防制條例第十條第
一項，刑法第十一條前段、第五十六條、第四十七條、第三十八條第一項第二款，判
決如主文。
本案經檢察官陳鈴香到庭執行職務。
中      華      民      國    九十二    年      八      月      五      日
                              臺灣嘉義地方法院刑事第二庭
                                      法  官  張  道  周
右正本證明與原本無異。
如不服本判決，應於判決送達後十日內向本院提出上訴狀( 應附繕本 )。告訴人或被
害人如對於本判決不服者，應具備理由請求檢察官上訴，其上訴期間之計算係以檢察
官收受判決正本之日期為準。
中      華      民      國    九十二    年      八      月      五      日
                                      書記官  王  佩  湘
附錄本判決論罪法條全文
毒品危害防制條例第十條第一項
施用第一級毒品者，處六月以上五年以下有期徒刑。


司法院資訊處製作；財團法人民間司法改革基金會備份。
